最高法院刑事判決　　　　　　九十四年度台上字第五七七一號
　　上　訴　人　甲○○
　　　　　　　　　　　　號（另案在台灣花蓮監獄執行）
　　選任辯護人　陳清華律師
上列上訴人因竊盜案件，不服台灣高等法院花蓮分院中華民國九
十四年六月二十四日第二審判決（九十四年度上訴字第二０號，
起訴案號：台灣花蓮地方法院檢察署九十三年度偵字第六二一、
六二二、六二三、一六三一、一六三二、一六三三、一六三六、
一七八０、一七八一、一七八二、一七八三、一七八四、一七八
五號），提起上訴，本院判決如下：
    主　文                                                                     上訴人即
上訴駁回。                                                                     被    告    甲○○  男  二十五歲（民國六十八年八月二十日生）
　　理　由                                                                                         住花蓮市○○街六十九巷八號
按刑事訴訟法第三百七十七條規定：上訴於第三審法院，非以判
決違背法令為理由，不得為之。是提起第三審上訴，應以原判決
違背法令為理由，係屬法定要件，如果上訴理由狀未依據卷內訴
訟資料，具體指摘原判決不適用何種法則或如何適用不當，或所
指摘原判決違法情事，顯與法律規定得為第三審上訴理由之違法
情形，不相適合時，均應認其上訴為違背法律上之程式，予以駁
回。本件原判決認上訴人甲○○有其事實欄所載之犯行，已詳敘
所憑之證據與認定之理由。對於上訴人辯稱：本件犯罪與第一審
法院九十二年度易字第一一七號有罪確定判決之竊盜犯行有連續
犯之裁判上一罪關係，應為前案既判力所及，警員於夜間對其疲
勞詢問，該警詢筆錄係非法取得之證據云云，認係卸責之詞，不
足採信，亦依調查所得證據，逐一加以指駁及說明。因而撤銷第
一審之科刑判決，改判依牽連犯關係從一重仍論處上訴人以犯竊
盜罪為常業罪刑（處有期徒刑二年六月，並應於刑之執行前令入
勞動場所強制工作三年）。
上訴意旨略以：上訴人自前案犯罪後，其竊盜犯意並未中斷，故
本案犯罪事實是否為前案既判力所及？應否為免訴之判決？原審
未依職權深入調查，亦未查明上訴人是否自民國九十二年三月起
至同年七月間，於花蓮市○○街三十七號地下室等處，再犯竊盜
等罪，即認定本件係另行起意犯罪，有應於審判期日調查之證據
，未予調查之違法；除被害人鄒美英有報案外，其餘被害人並未
報案，然被害人張梅等人之警詢筆錄卻緊接在上訴人九十三年
二月四日警詢陳述之前、後或同時製作，可見上訴人自九十三年
二月四日凌晨起即被警方於夜間疲勞詢問，警員係將筆錄留到日
間再行整理，或將詢問時間偽填為日間，該警詢陳述即係違法取
得之證據，原判決誤將上訴人同意於九十三年二月五日夜間詢問
，誤為同意於同年月四日夜間詢問，遽行採信該警詢筆錄，且認
上訴人於審判中已坦承犯罪，與刑事訴訟法第一百五十六條、第
一百五十八條之二第一項之規定相違；原判決附表一編號二部分
，上訴人並未自白犯罪，原判決附表一編號三部分，非但上訴人
未坦承犯罪，公訴人提起之二十七件犯罪中亦無此案，原判決竟
無中生有，認上訴人有該二次犯行，亦與卷證資料不符；原審未
依上訴人之聲請傳喚證人余建隆、劉信良，調查上訴人平日素行
及是否另有正當職業，而非以竊盜維生，有應於審判期日調查之
證據，未予調查之違法云云。惟查：犯罪事實之認定、證據之取
捨及其證明力如何，乃事實審法院自由判斷之職權，如其取捨判
斷不違背經驗法則與論理法則，即不得指為違法，而據為上訴第
三審之理由。又經驗法則與論理法則俱屬客觀存在之法則，非當
事人主觀之推測，若僅憑上訴人之主觀意見，漫事指為有違經驗
法則與論理法則，即不足據以辨認原判決已具備違背法令之形式
。本件原審已在判決內說明本於調查所得心證，分別定其取捨而
為事實判斷之理由，並依確認之事實，就上訴人前自九十一年十
一月間起至九十二年三月三日止，因連續攜帶兇器竊取電纜線，
經第一審法院於九十三年四月二十三日以九十二年度易字第一一
七號判決判處有期徒刑一年六月九十三年六月十七日確定。但上
訴人自九十二年三月間起至同年七月間止，均未再犯竊盜罪，其
犯意如何已經中斷，其後另基於常業竊盜之犯意，自九十二年七
、八月間起，再犯本件竊盜罪，即非前案既判力所及，詳加說明
其所憑之論據。所為論斷，核無違背客觀存在之經驗法則與論理
法則，自屬原審採證、認事之適法職權行使，並無上訴意旨所指
之違法情事。上訴人既係另行起意犯本件常業竊盜罪，即無調查
其有無於九十二年三月間至同年七月間，在花蓮市○○街三十七
號地下室等處另犯竊盜罪之必要性，原審未予調查，且已說明其
理由，自無違法可言。又被害人陳群偉早於九十二年八月十八日
即向警察局報案失竊並製作警詢筆錄，被害人蕭敏慈等多人證稱
於失竊後即向派出所報案；上訴人被警逮捕後，於九十三年二月
三日下午八時許表示不願於夜間接受詢問，警員乃候至翌日（二
月四日）下午一時許，方開始製作其警詢筆錄，有各警詢筆錄附
卷可稽。上訴意旨指所有被害人之警詢筆錄均緊接其警詢陳述之
前、後或同時製作，以此推斷警察於夜間對其疲勞詢問，且偽造
警詢筆錄製作時間云者，顯非依據卷內訴訟資料指摘，不得據為
適法之第三審上訴理由。再上訴人就起訴書所載各次犯罪，於偵
、審中已坦承犯行，而原判決附表一編號三之竊盜犯行，原判決
認與已起訴之竊盜罪部分係基於常業竊盜犯意為之，屬實質上一
罪，為起訴效力所及，乃併予審判，於法並無不合。復按刑法上
所謂常業犯，祇須有賴某種犯罪為業之意思而有事實之表現為已
足，不以藉該犯罪為唯一生存為必要，縱令尚有其他職業收入，
亦無礙成立常業犯。上訴人年輕力壯，已有多次竊盜前科，本件
之行竊時間密集，被害人數眾多，行竊所得非微，且多次利用竊
得之金融卡等至自動付款設備提領現金花用，原判決因上訴人藉
竊盜維生之事證明確，乃未傳喚余建隆、劉信良調查上訴人平日
素行及是否另有正當職業，亦無違法可言。其餘上訴意旨，仍執
陳詞，重為事實上爭執，復就原審本於職權已於判決內詳為論斷
之事項，任憑己意，漫事指為違法，俱非適法之第三審上訴理由
。應認其上訴違背法律上之程式，予以駁回。
據上論結，應依刑事訴訟法第三百九十五條前段，判決如主文。
中　　華　　民　　國　九十四　年　　十　　月　 二十　 日
                      最高法院刑事第九庭
                          審判長法官  張　淳　淙
                                法官  張　春　福
                                法官  呂　丹　玉
                                法官  洪　昌　宏
                                法官  蔡　彩　貞
      本件正本證明與原本無異
                                      書  記  官
中　　華　　民　　國　九十四　年　　十　　月　二十七　日
                                                      Ｌ
